# 应付福利费的发生

提问人：zico9999 时间：2015-03-04 08:35:19
我公司为员工购买了一些年货，但并未实际付款。我以为这就是“发生”，审计认为“支付”了才算，在他们的概念里“应付职工薪酬—职工福利费”不能有余额，而我认为既然是权责发生制，存在有余额的情况。

回答人：chenyiwei
必须是作为过去职工为企业提供的服务的报酬，且具有明确的金额、发放对象、用途、发放时间等，才能符合会计上对负债的定义和确认条件。